test/src/gt-desc-yamls/comp-nouns_gt-desc.gen.yaml
  Noun - duovdagadilli: # SEAMU SgGenCmp + ALBMILONGSHORT
    duovdda+N+Cmp/SgGen+Cmp#dilli+N+Sg+Nom: [duovdagadilli, duovdaga-dilli, duovdatdilli, duovdat-dilli]
    duovdda+N+Cmp/SgGen+Cmp#dilli+N+Sg+Gen: [duovdagadili, duovdaga-dili, duovdat-dili, duovdatdili]
    duovdda+N+Cmp/SgGen+Cmp#dilli+N+Sg+Gen+PxDu1: [duovdagadilláme, duovdaga-dilláme, duovdat-dilláme, duovdatdilláme]
    duovdda+N+Cmp/SgGen+Cmp#dilli+N+Sg+Acc: [duovdagadili, duovdaga-dili, duovdat-dili, duovdatdili]
    duovdda+N+Cmp/SgGen+Cmp#dilli+N+Sg+Loc: [duovdagadilis, duovdaga-dilis, duovdat-dilis, duovdatdilis]
    duovdda+N+Cmp/SgGen+Cmp#dilli+N+Sg+Ill: [duovdagadillái, duovdaga-dillái, duovdat-dillái, duovdatdillái]
    duovdda+N+Cmp/SgGen+Cmp#dilli+N+Sg+Com: [duovdagadiliin, duovdaga-diliin, duovdatdiliin, duovdat-diliin]
    duovdda+N+Cmp/SgGen+Cmp#dilli+N+Pl+Nom: [duovdagadilit, duovdaga-dilit, duovdatdilit, duovdaga-dilik, duovdat-dilit, duovdat-dilik, duovdatdilik, duovdagadilik]
    duovdda+N+Cmp/SgGen+Cmp#dilli+N+Pl+Gen: [duovdagadiliid, duovdaga-diliid, duovdat-diliid, duovdatdiliid]
    duovdda+N+Cmp/SgGen+Cmp#dilli+N+Pl+Acc: [duovdagadiliid, duovdaga-diliid, duovdat-diliid, duovdatdiliid]
    duovdda+N+Cmp/SgGen+Cmp#dilli+N+Pl+Loc: [duovdagadiliin, duovdaga-diliin, duovdatdiliin, duovdat-diliin]
    duovdda+N+Cmp/SgGen+Cmp#dilli+N+Pl+Ill: [duovdagadiliide, duovdaga-diliide, duovdat-diliide, duovdatdiliide]
    duovdda+N+Cmp/SgGen+Cmp#dilli+N+Pl+Com: [duovdagadiliiguin, duovdaga-diliiguin, duovdatdiliiguin, duovdat-diliiguin]
    duovdda+N+Cmp/SgGen+Cmp#dilli+N+Ess: [duovdagadillin, duovdaga-dillin, duovdatdillin, duovdat-dillin]
    duovdda+N+Cmp/SgGen+Cmp#dilli+N+Der/Dimin+N+Sg+Nom: [duovdagadiláš, duovdaga-diláš, duovdat-diláš, duovdatdiláš]

  Noun - duovdagiiddilli: # SEAMU PlGenCmp + ALBMILONGSHORT
    duovdda+N+Cmp/PlGen+Cmp#dilli+N+Sg+Nom: [duovdagiiddilli, duovdagiid-dilli]
    duovdda+N+Cmp/PlGen+Cmp#dilli+N+Sg+Gen: [duovdagiiddili, duovdagiid-dili]
    duovdda+N+Cmp/PlGen+Cmp#dilli+N+Sg+Gen+PxDu1: [duovdagiiddilláme, duovdagiid-dilláme]
    duovdda+N+Cmp/PlGen+Cmp#dilli+N+Sg+Acc: [duovdagiiddili, duovdagiid-dili]
    duovdda+N+Cmp/PlGen+Cmp#dilli+N+Sg+Loc: [duovdagiiddilis, duovdagiid-dilis]
    duovdda+N+Cmp/PlGen+Cmp#dilli+N+Sg+Ill: [duovdagiiddillái, duovdagiid-dillái]
    duovdda+N+Cmp/PlGen+Cmp#dilli+N+Sg+Com: [duovdagiiddiliin, duovdagiid-diliin]
    duovdda+N+Cmp/PlGen+Cmp#dilli+N+Pl+Nom: [duovdagiiddilit, duovdagiid-dilit,duovdagiiddilik, duovdagiid-dilik]
    duovdda+N+Cmp/PlGen+Cmp#dilli+N+Pl+Gen: [duovdagiiddiliid, duovdagiid-diliid]
    duovdda+N+Cmp/PlGen+Cmp#dilli+N+Pl+Acc: [duovdagiiddiliid, duovdagiid-diliid]
    duovdda+N+Cmp/PlGen+Cmp#dilli+N+Pl+Loc: [duovdagiiddiliin, duovdagiid-diliin]
    duovdda+N+Cmp/PlGen+Cmp#dilli+N+Pl+Ill: [duovdagiiddiliide, duovdagiid-diliide]
    duovdda+N+Cmp/PlGen+Cmp#dilli+N+Pl+Com: [duovdagiiddiliiguin, duovdagiid-diliiguin]
    duovdda+N+Cmp/PlGen+Cmp#dilli+N+Ess: [duovdagiiddillin, duovdagiid-dillin]
    duovdda+N+Cmp/PlGen+Cmp#dilli+N+Der/Dimin+N+Sg+Nom: [duovdagiiddiláš, duovdagiid-diláš]

  Noun - olmmošjuolgi: # FALIS SgNomCmp + AIGI
    olmmoš+N+Cmp/SgNom+Cmp#juolgi+N+Sg+Nom: [olmmošjuolgi, olmmoš-juolgi]
    olmmoš+N+Cmp/SgNom+Cmp#juolgi+N+Pl+Nom: [olmmošjuolggit, olmmoš-juolggit]
    olmmoš+N+Cmp/SgNom+Cmp#juolgi+N+Sg+Ill: [olmmošjuolgái, olmmoš-juolgái, olmmoš-juolgii, olmmošjuolgii]
    olmmoš+N+Cmp/SgNom+Cmp#juolgi+N+Der/Dimin+N+Sg+Nom: [olmmošjuolggáš, olmmoš-juolggáš]
    olmmoš+N+Cmp/SgNom+Cmp#juolgi+N+Der/Dimin+N+Der/Dimin+N+Sg+Nom: [olmmošjuolggážaš, olmmoš-juolggážaš]
    olmmoš+N+Cmp/SgNom+Cmp#juolgi+N+Der/heapmi+A+Sg+Nom: [olmmošjuolggeheapme, olmmoš-juolggeheapme, olmmoš-juolggehin, olmmoš-juolggeheapmi, olmmošjuolggehin, olmmošjuolggeheapmi]
    olmmoš+N+Cmp/SgNom+Cmp#juolgi+N+Der/laš+A+Sg+Nom: [olmmošjuolggálaš, olmmoš-juolggálaš]

  Noun - olbmojuolgi: # FALIS SgGenCmp + AIGI
    olmmoš+N+Cmp/SgGen+Cmp#juolgi+N+Sg+Nom: [olbmojuolgi, olbmo-juolgi]
    olmmoš+N+Cmp/SgGen+Cmp#juolgi+N+Pl+Nom: [olbmojuolggit, olbmo-juolggit]
    olmmoš+N+Cmp/SgGen+Cmp#juolgi+N+Sg+Ill: [olbmojuolgái, olbmo-juolgái, olbmojuolgii, olbmo-juolgii]
    olmmoš+N+Cmp/SgGen+Cmp#juolgi+N+Der/Dimin+N+Sg+Nom: [olbmojuolggáš, olbmo-juolggáš]
    olmmoš+N+Cmp/SgGen+Cmp#juolgi+N+Der/Dimin+N+Der/Dimin+N+Sg+Nom: [olbmojuolggážaš, olbmo-juolggážaš]
    olmmoš+N+Cmp/SgGen+Cmp#juolgi+N+Der/heapmi+A+Sg+Nom: [olbmojuolggeheapme, olbmo-juolggeheapme, olbmojuolggehin, olbmo-juolggeheapmi, olbmojuolggeheapmi, olbmo-juolggehin]
    olmmoš+N+Cmp/SgGen+Cmp#juolgi+N+Der/laš+A+Sg+Nom: [olbmojuolggálaš, olbmo-juolggálaš]

  Noun - olbmuidjuolgi: # FALIS PlGenCmp + AIGI
    olmmoš+N+Cmp/PlGen+Cmp#juolgi+N+Sg+Nom: [olbmuidjuolgi, olbmuid-juolgi]
    olmmoš+N+Cmp/PlGen+Cmp#juolgi+N+Pl+Nom: [olbmuidjuolggit, olbmuid-juolggit]
    olmmoš+N+Cmp/PlGen+Cmp#juolgi+N+Sg+Ill: [olbmuidjuolgái, olbmuid-juolgái, olbmuidjuolgii, olbmuid-juolgii]
    olmmoš+N+Cmp/PlGen+Cmp#juolgi+N+Der/Dimin+N+Sg+Nom: [olbmuidjuolggáš, olbmuid-juolggáš]
    olmmoš+N+Cmp/PlGen+Cmp#juolgi+N+Der/Dimin+N+Der/Dimin+N+Sg+Nom: [olbmuidjuolggážaš, olbmuid-juolggážaš]
    olmmoš+N+Cmp/PlGen+Cmp#juolgi+N+Der/heapmi+A+Sg+Nom: [olbmuidjuolggeheapme, olbmuid-juolggeheapme, olbmuidjuolggehin, olbmuid-juolggehin, olbmuidjuolggeheapmi, olbmuid-juolggeheapmi]
    olmmoš+N+Cmp/PlGen+Cmp#juolgi+N+Der/laš+A+Sg+Nom: [olbmuidjuolggálaš, olbmuid-juolggálaš]

  Noun - muitomuittašeapmi: # AIGI SgNomCmp +  EAPMI
    muitu+N+Cmp/SgNom+Cmp#muittašeapmi+N+Sg+Nom: [muitomuittašeapmi, muito-muittašeapmi, muitomuittašeapme, muito-muittašeapme]
    muitu+N+Cmp/SgNom+Cmp#muittašeapmi+N+Sg+Loc: [muitomuittašeames, muitomuittašeamis, muito-muittašeames, muito-muittašeamis]
    muitu+N+Cmp/SgNom+Cmp#muittašeapmi+N+Sg+Ill: [muitomuittašeapmái, muito-muittašeapmái, muitomuittašeapmii, muito-muittašeapmii]

  Noun - muittomuittašeapmi: # AIGI SgGenCmp +  EAPMI
    muitu+N+Cmp/SgGen+Cmp#muittašeapmi+N+Sg+Nom: [muittomuittašeapmi, muitto-muittašeapmi, muittomuittašeapme, muitto-muittašeapme]
    muitu+N+Cmp/SgGen+Cmp#muittašeapmi+N+Sg+Loc: [muittomuittašeames, muittomuittašeamis, muitto-muittašeames, muitto-muittašeamis]
    muitu+N+Cmp/SgGen+Cmp#muittašeapmi+N+Sg+Ill: [muittomuittašeapmái, muitto-muittašeapmái, muittomuittašeapmii, muitto-muittašeapmii]

  Noun - muittuidmuittašeapmi: # AIGI PlGenCmp +  EAPMI
    muitu+N+Cmp/PlGen+Cmp#muittašeapmi+N+Sg+Nom: [muittuidmuittašeapmi, muittuid-muittašeapmi, muittuid-muittašeapme, muittuidmuittašeapme]
    muitu+N+Cmp/PlGen+Cmp#muittašeapmi+N+Sg+Loc: [muittuidmuittašeames, muittuidmuittašeamis, muittuid-muittašeames, muittuid-muittašeamis]
    muitu+N+Cmp/PlGen+Cmp#muittašeapmi+N+Sg+Ill: [muittuidmuittašeapmái, muittuid-muittašeapmái, muittuidmuittašeapmii, muittuid-muittašeapmii]

  Noun - muittašaneaiggát: # EAPMI SgCmp + GAHPIRLONG
    muittašeapmi+N+Cmp/SgNom+Cmp#eaiggát+N+Sg+Nom: [muittašaneaiggát, muittašan-eaiggát]
    muittašeapmi+N+Cmp/SgNom+Cmp#eaiggát+N+Sg+Loc: [muittašaneaiggádis, muittašan-eaiggádis]
    muittašeapmi+N+Cmp/SgNom+Cmp#eaiggát+N+Sg+Ill: [muittašaneaiggádii, muittašan-eaiggádii]
    muittašeapmi+N+Cmp/SgNom+Cmp#eaiggát+N+Der/laš+A+Sg+Nom: [muittašaneaiggátlaš, muittašan-eaiggátlaš, muittašaneaiggátlážž, muittašan-eaiggátlážž]

  Noun - oarregávpi: # ALBMI SgNomCmp + GOAHTI-I
    oarri+G7+N+Cmp/SgNom+Cmp#gávpi+N+Sg+Nom: [oarregávpi, oarre-gávpi, oarri-gávpi, oarrigávpi]
    oarri+G7+N+Cmp/SgNom+Cmp#gávpi+N+Pl+Nom: [oarregávppit, oarre-gávppit, oarregávppik, oarri-gávppit, oarre-gávppik, oarrigávppik, oarrigávppit, oarri-gávppik]
    oarri+G7+N+Cmp/SgNom+Cmp#gávpi+N+Sg+Ill: [oarregávpái, oarre-gávpái, oarri-gávpái, oarrigávpái]
    oarri+G7+N+Cmp/SgNom+Cmp#gávpi+N+Der/Dimin+N+Sg+Nom: [oarregávppáš, oarre-gávppáš, oarri-gávppáš, oarrigávppáš]
    oarri+G7+N+Cmp/SgNom+Cmp#gávpi+N+Der/Dimin+N+Der/Dimin+N+Sg+Nom: [oarregávppážaš, oarre-gávppážaš, oarrigávppážaš, oarri-gávppážaš]
    oarri+G7+N+Cmp/SgNom+Cmp#gávpi+N+Der/heapmi+A+Sg+Nom: [oarregávppeheapme, oarre-gávppeheapme, oarri-gávppeheapme, oarregávppehin, oarre-gávppeheapmi, oarri-gávppeheapmi, oarrigávppihin, oarregávppiheapmi, oarri-gávppihin, oarre-gávppiheapmi, oarrigávppeheapmi, oarrigávppeheapme, oarre-gávppihin, oarrigávppehin, oarri-gávppehin, oarre-gávppehin, oarrigávppiheapmi, oarri-gávppiheapmi, oarregávppihin, oarri-gávppiheapme, oarregávppeheapmi, oarrigávppiheapme, oarre-gávppiheapme, oarregávppiheapme]
    oarri+G7+N+Cmp/SgNom+Cmp#gávpi+N+Der/laš+A+Sg+Nom: [oarregávppálaš, oarre-gávppálaš, oarri-gávppálaš, oarrigávppálaš]


  Noun - orriidgávpi: # ALBMI PlGenCmp + GOAHTI-I
    oarri+G7+N+Cmp/PlGen+Cmp#gávpi+N+Sg+Nom: [orriidgávpi, orriid-gávpi, oarriid-gávpi, oarriidgávpi]
    oarri+G7+N+Cmp/PlGen+Cmp#gávpi+N+Pl+Nom: [orriidgávppit, orriid-gávppit, orriid-gávppik, oarriid-gávppik, oarriidgávppit, orriidgávppik, oarriidgávppik, oarriid-gávppit]
    oarri+G7+N+Cmp/PlGen+Cmp#gávpi+N+Sg+Ill: [orriidgávpái, orriid-gávpái, oarriid-gávpái, oarriidgávpái]
    oarri+G7+N+Cmp/PlGen+Cmp#gávpi+N+Der/Dimin+N+Sg+Nom: [orriidgávppáš, orriid-gávppáš, oarriidgávppáš, oarriid-gávppáš]
    oarri+G7+N+Cmp/PlGen+Cmp#gávpi+N+Der/Dimin+N+Der/Dimin+N+Sg+Nom: [orriidgávppážaš, orriid-gávppážaš, oarriid-gávppážaš, oarriidgávppážaš]
    oarri+G7+N+Cmp/PlGen+Cmp#gávpi+N+Der/heapmi+A+Sg+Nom: [orriidgávppeheapme, orriid-gávppeheapme, orriidgávppiheapmi, oarriidgávppihin, orriid-gávppiheapmi, orriid-gávppihin, oarriid-gávppehin, orriidgávppihin, oarriid-gávppihin, orriid-gávppehin, oarriid-gávppiheapmi, oarriid-gávppiheapme, orriidgávppeheapmi, oarriidgávppeheapmi, orriid-gávppeheapmi, oarriidgávppeheapme, oarriidgávppiheapme, oarriidgávppehin, oarriid-gávppeheapme, orriidgávppehin, oarriidgávppiheapmi, oarriid-gávppeheapmi, orriid-gávppiheapme, orriidgávppiheapme]
    oarri+G7+N+Cmp/PlGen+Cmp#gávpi+N+Der/laš+A+Sg+Nom: [orriidgávppálaš, orriid-gávppálaš, oarriid-gávppálaš, oarriidgávppálaš]

  Noun - juhkkisearvi: # ACTORTVder SgNomCmp + GOAHTI-I
    juhkat+V+TV+Der/NomAg+N+Cmp/SgNom+Cmp#searvi+N+Sg+Nom: [juhkkisearvi, juhkki-searvi]
    juhkat+V+TV+Der/NomAg+N+Cmp/SgNom+Cmp#searvi+N+Pl+Nom: [juhkkisearvvit, juhkki-searvvit, juhkkisearvvik, juhkki-searvvik]
    juhkat+V+TV+Der/NomAg+N+Cmp/SgNom+Cmp#searvi+N+Sg+Ill: [juhkkisearvái, juhkki-searvái]
    juhkat+V+TV+Der/NomAg+N+Cmp/SgNom+Cmp#searvi+N+Der/Dimin+N+Sg+Nom: [juhkkisearvváš, juhkki-searvváš]
    juhkat+V+TV+Der/NomAg+N+Cmp/SgNom+Cmp#searvi+N+Der/Dimin+N+Der/Dimin+N+Sg+Nom: [juhkkisearvvážaš, juhkki-searvvážaš]
    juhkat+V+TV+Der/NomAg+N+Cmp/SgNom+Cmp#searvi+N+Der/heapmi+A+Sg+Nom: [juhkkisearvveheapme, juhkki-searvveheapme, juhkkisearvveheapmi, juhkki-searvviheapmi, juhkki-searvveheapmi, juhkki-searvvehin, juhkkisearvvihin, juhkkisearvvehin, juhkki-searvvihin, juhkkisearvviheapmi, juhkki-searvviheapme,juhkkisearvviheapme]
    juhkat+V+TV+Der/NomAg+N+Cmp/SgNom+Cmp#searvi+N+Der/laš+A+Sg+Nom: [juhkkisearvválaš, juhkki-searvválaš]
